【裁判字號】    89,訴,466
【裁判日期】    890811
【裁判案由】    毒品危害防制條例
【裁判全文】
臺灣臺南地方法院刑事判決                          八十九年度訴字第四六六號
    公  訴  人  臺灣台南地方法院檢察署檢察官
    被      告  甲○○
    指定辯護人  本院公設辯護人  丁○○
右列被告因肅清煙毒條例案件，經檢察官提起公訴（八十九年度偵字第一七七一號）
及檢察官移送併辦（八十八年度毐偵字第三二0號），本院判決如左：
    主  文
甲○○連續販賣第二級毒品，處有期徒刑柒年陸月。扣案之第二級毒品安非他命（含
袋重貳點肆公克）、吸食器貳組、吸管伍支沒收併銷燬之，行動電話貳支（號碼
0000000000、0000000000）、電子磅秤壹個、夾鏈袋貳佰個沒收。販賣第二級毒品所
得新台幣壹萬捌仟伍佰元沒收，如全部或一部不能沒收時，以其財產抵償之。
    事      實
一、甲○○基於概括犯意，意圖營利，自民國八十八年五月三十日五時起至同年七月
    五日九時止，在台南市○○路○段六十八號，以每次新台幣（下同）一千元之代
    價，出售第二級毐品安非他命給乙○○共六次（另四次係於同年六月二日十七時
    、六月四日二十二時、六月十四日二十三時、六月二十二日二十二時於上述地點
    ），經警於八十八年八月十一日十八時在台南市○○路三十五號查獲。甲○○又
    承續前揭概括犯意自八十八年九月中旬起至八十九年一月十二日止，連續多次在
    台南市○○路○段四九六號巷口安和洗車場前（八次，每次一千元）、同路段二
    六三號巷口奉天宮前（一次，三千元）、台南市○○街大廟前、台南市安順橋旁
    溫外科前、台南市○○路○段加樂加油站前等處（三次，每次五百元）販賣第二
    級毒品安非他命予丙○○（即甲○○所稱之惠生）。嗣丙○○於八十九年一月二
    十六日向警方自首，經警安排打行動電話佯向甲○○稱欲購買安非他命，於當日
    下午五時五十五分許，在台南市○○○路○段七十三號前經警查獲而未遂，並扣
    得安非他命二點四公克、用於販賣安非他命聯絡用之行動電話二支（另一支為甲○○朋友所有）、吸食器二組、電子磅秤一個、夾鏈袋二百個、吸管五支。
二、案經台南縣警察局第三分局報請台灣台南地方法院檢察署檢察官偵查起訴。
     理      由
一、訊據被告甲○○矢口否認有販賣安非他命犯行，辯稱: 伊係與乙○○、丙○○共
    同向他人合買安非他命來吸用，伊並未販賣安非他命給該二人吸用云云。惟查前
    揭事實，業據證人丙○○於警訊、偵訊、審訊中、證人乙○○於警訊、偵訊中、
    證人吳豐裕於偵訊中證述明確，且有扣案如事實欄所述之物扣案可資佐證，又被
    告確曾販賣安非他命給證人丙○○部分，亦經被告於警訊、八十九年二月十一日
    偵訊中坦認不諱，是證人乙○○嗣於審訊中附和被告之供詞，改稱係與被告共同
    向他人購買來再分別吸用，顯係事後迴護被告之詞，被告上揭所辯，亦屬卸責之
    詞，不足採信，其本件犯行，事證明確，應堪認定。
二、核被告所為，係犯毒品危害防制條例第四條第二項之販賣第二級毒品既遂罪及同
    條第五項、第二項之未遂罪。被告所為前開數行為（多次既遂，一次未遂），時
    間緊接，構成要件相同，顯係基於概括犯意為之，應依刑法第五十六條連續犯規
    定論以一既遂罪並加重其刑，惟無期徒刑部分依法不得加重。又被告販賣安非他
    命前持有安非他命低度行為，為持有後進而販賣之高度行為所吸收，故不再另論
    其持有毒品安非他命罪。爰審酌被告所犯販賣毒品供人施用，殘害他人身心健康
    至鉅，販賣之次數及數量、犯罪所得、犯罪動機、目的、手段、犯後矢口犯行等
    一切情狀，量處如主文所示之刑。扣案之第二級毒品安非他命（含袋重二．四公
    克），專供施用毐品之器具吸食器貳組、吸管伍支，應依同條例第十八條第一項
    宣告沒收銷燬之。另扣案行動電話貳支（號碼0000000000、0000000000）、電子
    磅秤壹個、夾鏈袋貳佰個為被告所有供犯罪所用之物，併予依法宣告沒收。扣案
    另一支行動電話為被告之朋友所有，業經被告於審理中供述明確，爰不予宣告沒
    收。
三、又被告販賣毒品安非他命予證人乙○○六次，每次販得一千元，販給證人丙○○
    共一萬二千五百元（其中八次各一千元，三次各五百元，一次三千元）被告犯罪
    所得之財物共一萬八千五百元，雖未扣案，然不能證明業已費失，併依毒品危害
    防制條例第十九條第一項之規定宣告沒收，如全部或一部不能沒收時，以其財產
    抵償之。
四、被告販賣安非他命予證人乙○○之犯行，雖未為起訴書所論列，惟此與前揭論罪
    部分為連續犯，屬裁判上一罪之同一案件，為起訴效力所及，本院依法自應予以
    審究。
據上論斷，應依刑事訴訟法第二百九十九條第一項前段，毐品危害防制條例第四條第
二項、第十八條第一項、第十九條第一項，刑法第十一條前段、第五十六條、第三十
八條第一項第二款判決如主文。
本案經檢察官陳慧玲到庭執行職務。
中      華      民      國      八十九      年      八      月    十一  日
                              臺灣臺南地方法院刑事第二庭
                                      法  官林  勇  奮
右正本證明與原本無異
如不服本判決應於送達後十日內向本院提出上訴狀
                                      書記官
中      華      民      國      八十九      年      八      月    七    日
附錄本案論罪科刑法條全文：
毐品危害防制條例第四條第二項


司法院資訊處製作；財團法人民間司法改革基金會備份。
